# 具有要求被投资公司回购的股权投资

提问人：garyhexin 时间：2020-09-21 14:20:55
陈老师您好，
A公司购买B公司定向增发股票（每股定价低于市价），股票具有限售期 4 年，限售期满，A公司可以根据B公司实际经营情况，具有权力要求B公司回购股票，回购金额=回购股份对应成本*（1+X%）^4-四年内对方分红款，A公司B公司股票希望进行战略投资，对于这种情况，A公司的初始投资额可以按照初始投资成本直接计入其他权益工具吗？对于要求被投资单位回购的权力要如何处理比较合适？谢谢{:1_358:}{:1_358:}

回答人：chenyiwei
可参考：https://bbs.esnai.com/thread-5427386-1-1.html